---
title: "Datenbanken in BigData: Team MongoDB"
abstract: ""
keywords: "MongoDB, Python"

course: Datenbanken in Big Data (Prof. Dr. Buchwitz)
supervisor: Marius ...
city: Meschede

# List of Authors
author:
- familyname: Stasenko
  othernames: Vladislav
  address: "MatNr: 30345058"
  qualifications: "Data Science (MA, 2. Semester)"
  email: stasenko.vladislav@fh-swf.de

- familyname: Ulbrich
  othernames: Patrick Adrian
  address: "MatNr: 12345679"
  qualifications: "Data Science (MA, 2. Semester)"
  email: ulbrich.patrick@fh-swf.de
  
- familyname: Metzner
  othernames: Hendrik
  address: "MatNr: 12345679"
  qualifications: "Data Science (MA, 2. Semester)"
  email: metzner.hendrik@fh-swf.de

- familyname: Fenske
  othernames: Marvin
  address: "MatNr: 12345679"
  qualifications: "Data Science (MA, 2. Semester)"
  email: fenske.marvin@fh-swf.de

- familyname: Eker
  othernames: Sinan
  address: "MatNr: 12345679"
  qualifications: "Data Science (MA, 2. Semester)"
  email: eker.sinan@fh-swf.de

- familyname: Alhelal
  othernames: Omar
  address: "MatNr: 12345679"
  qualifications: "Data Science (MA, 2. Semester)"
  email: alhelal.omar@fh-swf.de

# Language Options
german: true # German Dummy Text
lang: de-de   # Text Language: en-gb, en-us, de-de

# Indexes
toc: true     # Table of Contents
lot: false    # List of Tables
lof: false    # List of Figures

# Output Options
bibliography: references.bib
biblio-style: authoryear-comp
blind: false
cover: true
checklist: false
output:
  fhswf::seminarpaper:
    fig_caption: yes
    fig_height: 5
    fig_width: 8
    keep_tex: no
    number_sections: yes
    citation_package: biblatex
knit: fhswf::render_seminarpaper
---

```{r setup, include=FALSE}
knitr::opts_chunk$set(echo = FALSE, cache=FALSE, messages=FALSE, warning=FALSE, 
                      attr.source='.numberLines', singlespacing = TRUE)
fhswf::fhswf_hooks()

# Load Packages
library(fhswf)
library(ggplot2)
```


# Einführung

## Datenbeschreibung

# Anwendungsfall

# Datenbankstuktur

# Python-Applikation

# Datenabfrage 

## Wie Kommen eigentlich die Daten aus der Datenbank?
Um mit MongoDB zu interagieren, haben wir uns sichergestellt, dass die erforderlichen Bibliotheken Pymongo installiert ist. __PyMongo__ ist das offizielle Treiber-Paket, um MongoDB mit Python anzusteuern.

```python
import pymongo
```
Danach stellten wir eine Verbindung zur MongoDB-Datenbank her.

```python
client = pymongo.MongoClient("mongodb://localhost:27017/")
db = client['MongoDB-Database']
```

In MongoDB werden die Daten in sogenannten "Collections" (Sammlungen) organisiert und gespeichert. Eine Collection ist eine Gruppe von Dokumenten, die ähnliche oder verwandte Daten enthalten. In unserem Fall sind es drei Sammlungen
```python
gateways_collection = db["measures"]
measures_collection = db["gateway"]
tags_collection = db["tags"]
```

Um sie abzufragen:
```python
documents_to_find = {}
one_document = gateways_collection.find_one(documents_to_find)
print(one_document)
```
Nachdem wir gesehen haben wie die Verbindung und Integration zwischen MongoDB und Python funktioniert, stellen wir vier verschiedene Abfragebeispiele zum Verständnis der Anwendung der Datenbank und ihrer Funktionsweise. Sie dienen als klare Referenz für die Verwendung von Abfragen und können dazu beitragen, Missverständnisse oder potenzielle Fehler in der Anwendung zu vermeiden. Dabei werden nicht nur Abfragebeispiele dargestellt sondern auch visualisiert

Am Anfang defenieren wir die Aggregation-Stages als Zeichenkette(Strings), da die Daten in MongoDB in BSON-Format gespeichert sind.

<div class="alert alert-block alert-success">
<b>Zur Info:</b> BSON ist ein binäres, JSON-ähnliches Format, das zur Speicherung strukturierter Daten verwendet wird. Im Gegensatz zu JSON unterstützt BSON jedoch einige zusätzliche Datentypen und Features, die für die Speicherung in einer MongoDB nützlich sind.
</div>

Sobald wir alle Stages haben, konstruieren und führen wir die Aggregationsabfrage aus.

\newpage

# Datenvisualisierung

Im Rahmen des festgelegten Use Cases wurden 4 zu beantwortende Fragen definiert. Alle 4 Fragen werden mit entsprechenden Abbildungen dargestellt. Der Code zum Erzeugen der Darstellungen und die entsprechenden Datenbankabfragen sind in gleicher Reihenfolge als Anhang im Ordner *src* im Notebook *mongodb_queries.ipynb* zu finden. 

Die erste Abfrage lautete: *In welcher Abteilung halten sich die meisten Kunden auf?* In Bezug auf den Anwendungsfall wurde entsprechend ausgewertet, wie viele Tags mit einem Gateway im Stand der letzten Messung verbunden sind. Die Visualisierung ist in der Darstellung \@ref(fig:most-customers) zu finden. Es ist zu erkennen, dass die Tags nicht gleichverteilt mit den Gateways verbunden sind. Insbesondere fällt ein Gateway auf, welches nur mit einem einzigen Tag zum Zeitpunkt der letzten Messung in Kontakt stand. 

```{r most-customers, echo = FALSE, message=FALSE, fig.align='center', fig.cap='Momentaufnahme Kunden je Abteilung', out.width='1\\linewidth', fig.pos='H'}
knitr::include_graphics("./fig/most_customers_now.pdf")
```

Als Filialmarkt ist ebenfalls das Design der Abteilungen interessant. Daher lautete die zweite Abfrage: *In welchen Abteilungen gibt es die meisten Zusammenstöße mit Regalen?* Im Rahmen der gegebenen Daten wurde eine Beschleunigung in X-Richtung von über 200 m/s², was etwas mehr als 20G entspricht, als Zusammenstoß festgelegt. Anders als zur Beantwortung der ersten Frage, wurde zur Beantwortung dieser Frage die Darstellung zusätzlich auf die höchsten 5 Werte entsprechend der Anzahl der relevanten Events eingeschränkt. Die Ergebnisse sind in Darstellung \@ref(fig:most-crashes) dargestellt.

```{r most-crashes, echo = FALSE, message=FALSE, fig.align='center', fig.cap='Zusammenstöße mit Regalen je Abteilung', out.width='1\\linewidth', fig.pos='H'}
knitr::include_graphics("./fig/most_crashes.pdf")
```

Eine weitere wirtschaftliche Frage für einen Filialmarkt ist die Frage nach den Abteilungen mit dem höchsten Kundeninteresse. Kundeninteresse für Produkte bedeutet im Anwendungsfall, dass ein Kunde ein Produkt in einer Abteilung betrachtet und gegebenenfalls kauft. Der Kunde muss somit Anhalten, ein Produkt betrachten und gegebenenfalls in den Einkaufswagen legen, und im Anschluss Weitergehen. Mit diesem Stoppen und Starten gehen somit höhere Beschleunigungswerte einher. Da die Tags, die sich an den Einkaufswagen befinden, die Beschleunigung in X-Richtung messen, wurden die durchschnittlichen Beschleunigungswerte je Gateway als Näherung für das Kundeninteresse in einer Abteilung gewertet. Es werden in Abbildung \@ref(fig:highest-interest) ebenfalls die 5 höchsten Werte dargestellt.

```{r highest-interest, echo = FALSE, message=FALSE, fig.align='center', fig.cap='Abteilungen mit dem höchsten Kundeninteresse', out.width='1\\linewidth', fig.pos='H'}
knitr::include_graphics("./fig/highest_interest.pdf")
```

Wie in der Darstellung \@ref(fig:highest-interest) zu erkennen, hat die Visualisierung leider keine direkte Aussagekraft. Die Datengenerierung wurde daraufhin genauer untersucht und die Darstellung scheint dem Datengenerierungs-Schema geschuldet zu sein. Es konnten lediglich 200 distinkte Messwerte für den Wert *acc_x* gefunden werden. Alle Werte kamen dabei gleich häufig vor. Die unterschiedliche Anzahl an Messwerten über 200 m/s² je Gateway, wie in Abbildung \@ref(fig:most-crashes) dargestellt, stammt lediglich daraus, dass diese Gateways mehr der 200-Messwerte-Zyklen durchlaufen haben. Im Durchschnitt sind durch diese Datengenerierung aber die Durchschnittswerte für alle Gateways identisch. Eine tiefere Untersuchung der Datengenerierung ist ebenfalls im Notebook *mongodb_queries.ipynb* unter der Überschrift *Untersuchung der Visualisierung von Abfrage 3* zu finden.

Die letzte aufgestellte Frage zur Einschätzung der Abteilungs-Performance war: *Wie lange verbringt ein Kunde durchschnittlich in einer Abteilung?* Zu Beantwortung dieser Frage wurde zunächst die Verbindungszeit eines Tags mit einem Gateway berechnet. Im Anschluss konnte aus diesen Ergebnissen die durchschnittliche Verbindungszeit je Gateway ermittelt werden. Für diese Visualisierung wurden neben den 5 Abteilungen mit dem höchsten Kundeninteresse auch die 5 Abteilungen mit dem niedrigsten Kundeninteresse ausgegeben. Das Ergebnis ist in Darstellung \@ref(fig:avg-time-gateway) zu finden. 

```{r avg-time-gateway, echo = FALSE, message=FALSE, fig.align='center', fig.cap='Abteilungen mit höchster und niedrigster Durchschnittszeit', out.width='1\\linewidth', fig.pos='H'}
knitr::include_graphics("./fig/avg_time_gateway.pdf")
```

In der Darstellung \@ref(fig:avg-time-gateway) ist ebenfalls die Datengenerierung die Ursache für die Darstellung. Alle Gateway-Tag-Verbindungen haben annähernd identische Werte in der Verbindungszeit, womit die Betrachtung des Durchschnittswerts erneut beinahe identische Werte, bis auf Abweichungen im Millisekundenbreich, für alle Gateways liefert.

\newpage

# Fazit

## Challenges

## Lessons Learned

\newpage

# Appendix

**mongodb_queries.ipynb**

Dieses Jupyter Notebook enthält die Abfragen zu den entsprechenden Abfrage-Visualisierungen sowie aufgrund der Darstellung \@ref(fig:highest-interest) und \@ref(fig:avg-time-gateway) eine Untersuchung der Datengenerierung.

\newpage

# Technical Appendix {-}

```{r, echo = TRUE}
Sys.time()
sessionInfo()
```

